【裁判字號】    90,交聲,57
【裁判日期】    901226
【裁判案由】    違反道路交通管理處罰條例聲明異議
【裁判全文】
臺灣臺東地方法院交通事件裁定                        九十年度交聲字第五七號
    異  議  人  乙○○○
    即受處分人
右列受處分人因違反道路交通管理處罰條例案件，對於交通部公路局高雄區監理所臺
東監理站於九十年十月二十九日所為之處分 (東監違字第裁８１─Ｔ0000000
0號)，聲明異議，本院裁定如左：
        主  文
異議駁回。
        理  由
一、本件原處分機關以：受處分人即異議人於民國（下同）九十年十月六日二十三時
    二十一分許，駕駛車牌號碼Ｋ６─００５號自用一般大貨車，行經台東市○○街
    四百五十九號前，因酒醉駕車經酒精濃度測試結果，酒精測定值為每公升０、五
    ○毫克，已超過法定標準值每公升０、二五毫克，違反道路交通管理處罰條例第
    三十五條第一項第一款規定，經台東縣警察局交通警察隊警員當場告發，並填掣
    東警交字第Ｔ00000000號舉發違反道路交通管理事件通知單，由受處分
    人當場簽名收受，嗣經交通部公路局台東監理站於九十年十月二十九日就受處分
    人上開違規行為，以東監違字第裁８１─Ｔ00000000號裁決書裁處受處
    分人新臺幣三萬七千五百元罰鍰，並吊扣駕駛執照十二個月等語。
二、異議人則以：本人於前揭時、地遇警在警車紅藍閃光警示燈未開啟之情形下臨檢
    ，現場並接受酒精濃度測試，當時測試結果為每公升０、一七毫克，惟員警隨即
    以本人酒後駕車違反規定為由，開立了一張被填以酒精測定值為每公升０、五○
    毫克之罰單，且酒精測試結果為每公升○、五○毫克單據上之簽名，亦與本人姓
    名不相符合云云，資為抗辯。
三、按汽車駕駛人，駕駛汽車因酒精濃度超過規定標準，處新臺幣一萬五千元以上六
    萬元以下罰鍰，並當場禁止其駕駛及吊扣其駕駛執照一年。道路交通管理處罰條
    例第三十五條第一項第一款定有明文。又汽車駕駛人於飲酒後其吐氣所含酒精成
    份超過每公升０、二五毫克以上者，不得駕車。道路交通安全規則第一百十四條
    亦有明文。經查：異議人於前揭時、地酒醉駕車，其酒精濃度測試值為每公升○
    、五○毫克，且異議人曾於酒精濃度測試單據上簽名等事實，業據異議人於本院
    審理時坦承不諱，其自承：當初酒精測試結果為每公升○、五○毫克，而每公升
    ○、一七毫克是我自己說的，酒精濃度測試單據上是我簽名的沒有錯，因我罰鍰
    繳不出來，如果沒有去繳罰鍰會加倍，所以提出異議，舉發違反道路交通管理事
    件通知單第四聯我不記得有簽，但確實是我的簽名筆跡，我每次簽名都只簽三個
    字，我簽四個字人家就會問等語。並經證人即台東縣警察局交通警察隊警員甲○
    到場證稱：當時我負責製作違規單，我的同事負責攔車，違規單共有四聯，異議
    人是從第二聯開始簽名，第一聯給當事人，第二、三聯送監理單位，第四聯由本
    隊自己保存，違規單上的名字確實是由異議人所簽等語。復有舉發違反道路交通
    管理事件通知單第一聯、第四聯影本、酒精濃度測試單據影本各一紙附卷可資佐
    證。足認異議人確於前揭時、地酒後駕車，且其酒精測試值達每公升○、五○毫
    克，是事證已臻明確，異議人上開違規行為，應堪認定，從而原處分機關依道路
    交通管理處罰條例第三十五條第一項第一款，裁處罰鍰、吊扣駕駛執照，於法並
    無不合，本件異議為無理由，應予駁回。
據上論斷，應依道路交通案件處理辦法第十九條，裁定如主文。
中      華      民      國      九十      年    十二      月    二十六  日
                              臺灣臺東地方法院交通法庭
                                    法  官  蔡  世  芳
右正本證明與原本無異。
如不服本裁定，應於裁定送達後五日內向本院提出抗告狀。（須附繕本）
「切勿逕送上級法院」
                                    書記官  陳  美  鄉
中      華      民      國      九十      年    十二      月    二十六  日


司法院資訊處製作；財團法人民間司法改革基金會備份。
